高雄高等行政法院裁定
111年度救字第8號
聲  請  人  謝清彥                                                                                     
上列聲請人因與相對人法務部矯正署綠島監獄間監獄行刑法事件
，對於中華民國111年1月22日臺灣臺東地方法院110年度簡字第9
號行政訴訟裁定提起抗告（本院111年度監簡抗字第5號），並聲
請訴訟救助，關於訴訟救助部分，本院裁定如下：
    主  文
一、聲請駁回。
二、聲請訴訟費用由聲請人負擔。
    理  由
一、按「當事人無資力支出訴訟費用者，行政法院應依聲請，以
    裁定准予訴訟救助。但顯無勝訴之望者，不在此限。」「（
    第2項）聲請人無資力支出訴訟費用之事由應釋明之。（第3
    項）前項釋明，得由受訴行政法院管轄區域內有資力之人出
    具保證書代之。」「經分會准許法律扶助之無資力者，其於
    訴訟或非訟程序中，向法院聲請訴訟救助時，除顯無理由者
    外，應准予訴訟救助，不受民事訴訟法第108條規定之限制
    。」行政訴訟法第101條、第102條第2項、第3項及法律扶助
    法第63條分別定有明文。而關於無資力支出訴訟費用之事由
    ，參照行政訴訟法第176條準用民事訴訟法第284條規定，應
    提出可使行政法院信其主張為真實且能即時調查之證據以釋
    明之。
二、本件聲請意旨略以：聲請人不服民國111年1月22日臺灣臺東
    地方法院110年度簡字第9號行政訴訟裁定，提起抗告（本院
    111年度監簡抗字第5號受理在案），而聲請訴訟救助之理由
    同第一審所述，亦即呈報臺灣桃園地方法院107年度救字第1
    號行政訴訟裁定、臺灣高等法院108年度國抗字第24號、108
    年度聲國字第30號民事裁定、臺灣新北地方法院107年度救
    字第1號行政訴訟裁定、臺灣新竹地方法院108年度抗字第63
    號民事裁定、臺灣臺北地方法院108年度國簡抗字第3號民事
    裁定及臺灣臺東地方法院107年度救字第7、10、17、22號行
    政訴訟裁定、108年度簡抗字第1、7號民事裁定以代釋明，
    並供鈞院即時調查，請求准許訴訟救助等語。
三、經查，本件聲請人聲請訴訟救助，雖舉出上述法院裁定，作
    為其無資力支出訴訟費用之釋明。惟上開裁定僅為該案承審
    法院依聲請人於該案所提出能即時調查之證據加以審酌後所
    為之個案裁定，並無拘束本院之效力，尚難據此即認聲請人
    在本案中就其無資力支出訴訟費用之主張已為釋明。此外，
    聲請人在本案件中迄未提出其他可使本院信其主張為真實且
    能即時調查之證據以為釋明，亦未提出有資力之人出具之保
    證書代之。依前揭說明，自難認聲請人已釋明其為無資力之
    人。又經本院依職權向財團法人法律扶助基金會臺東分會（
    下稱法扶基金會臺東分會）查詢結果，該分會並未就本件抗
    告事件所提訴訟救助事件提供聲請人法律扶助，此有法扶基
    金會臺東分會111年3月4日法扶東字第1110000128號函附本
    院卷（第25頁）可憑，堪認本件亦無法律扶助法第63條所定
    應准予訴訟救助之情事。從而，本件訴訟救助之聲請，應予
    駁回。
四、依行政訴訟法第104條、民事訴訟法第95條、第78條，裁定
    如主文。
中　　華　　民　　國　　111 　年　　3 　　月　　25　　日
             高雄高等行政法院第一庭
                        審判長法官　蘇　秋　津
                              法官　孫　國　禎
                              法官　邱　政　強
以上正本係照原本作成。
不得抗告。
中　　華　　民　　國　　111 　年　　3 　　月　　25　　日

                            書記官  黃  玉  幸